【裁判字號】    97,審易,1492
【裁判日期】    971031
【裁判案由】    竊盜
【裁判全文】
臺灣桃園地方法院刑事判決            97年度審易字第1492號
公  訴  人  臺灣桃園地方法院檢察署檢察官
被      告  戊○○
            丙○○
            乙○○
上列被告因竊盜案件，經檢察官提起公訴（97年度偵字第10597
號），被告於本院準備程序進行中為有罪之陳述，本院改以簡式
審判程序，判決如下：
    主  文
戊○○共同竊盜，累犯，處有期徒刑柒月，扣案鑰匙壹支沒收；
又共同竊盜，累犯，處有期徒刑柒月，扣案鑰匙壹支沒收。應執
行有期徒刑拾月，扣案鑰匙壹支沒收。
丙○○共同竊盜，累犯，處有期徒刑伍月，如易科罰金，以新台
幣壹千元折算壹日，扣案鑰匙壹支沒收。
乙○○共同竊盜，累犯，處有期徒刑柒月，扣案鑰匙壹支沒收；
又共同竊盜，累犯，處有期徒刑柒月，扣案鑰匙壹支沒收。應執
行有期徒刑拾月，扣案鑰匙壹支沒收。
    事實及理由
一、本件被告所犯係死刑、無期徒刑、最輕本刑為三年以上有期
    徒刑以外之罪，其於準備程序中就被訴事實為有罪之陳述，
    經法官告知簡式審判程序之旨，並聽取公訴人、被告之意見
    後，本院認為適宜由受命法官獨任進行簡式審判程序，合先
    敘明。
二、戊○○前於民國93年間因竊盜案件，經臺灣板橋地方法院以
    93年度易字第624號判處有期徒刑 1年2月確定。復於93年間
    因竊盜案件，經同院以93年度易字第1362號判處有期徒刑10
    月確定；另於94年間分別因施用毒品、持有毒品案件，經同
    院分別以 94年度易字第577號、94年度簡字第2817號判處有
    期徒刑10月、5月確定；上開有期徒刑10月、10月、5月之罪
    嗣經同院以94年度聲字第3099號裁定合併定應執行有期徒刑
    1年11月確定，與上開有期徒刑 1年2月之罪接續執行，於96
    年 5月25日假釋出監併付保護管束，於96年12月20日保護管
    束期滿未經撤銷假釋，視為執行完畢。丙○○前於93年間因
    竊盜案件，經臺灣板橋地方法院分別以 93年度易字第624號
    、93年度易字第1362號判處有期徒刑 1年2月、1年確定；另
    於94年間因施用毒品案件，經同院以94年度簡字第1533號判
    處有期徒刑6月確定；上開有期徒刑1年2月、6月之罪嗣經同
    院以94年度聲字第1774號裁定合併定應執行有期徒刑1年7月
    確定，與上開有期徒刑1年之罪接續執行，於96年6月23日假
    釋出監併付保護管束，於96年7月8日期滿未經撤銷假釋，視
    為執行完畢。乙○○前於88年間因施用毒品案件，經臺灣板
    橋地方法院以89年度訴字第305號判處有期徒刑7月確定；復
    於89年間因施用毒品案件，經同院以 90年度易字第861號判
    處有期徒刑8月確定；上開二罪接續執行，於92年3月11日假
    釋出監併付保護管束，嗣經撤銷假釋，尚餘殘刑2月8日。另
    於92年間因竊盜案件，經同院以92年度易字第1549號判處有
    期徒刑7月確定，與上開殘刑 2月8日接續執行，甫於92年12
    月20日縮刑期滿執行完畢。
三、詎(一)戊○○、乙○○、丙○○均仍不知悔改，三人共同意圖
    為自己不法所有之竊盜犯意聯絡，於97年4月18日晚上9時許
    ，在臺北縣三重市○○街141巷 25號前，利用丙○○預先提
    供並交付予戊○○之其所有鑰匙 1支，由乙○○把風，戊○○以該鑰匙竊取客萊恩有限公司所有車牌 GD-0336號自用小
    客貨車 1輛得手後，作為代步之用，並共乘該車至桃園縣八
    德市○○路附近，待丙○○下車後，戊○○及乙○○遂駕該
    車至桃園縣中壢市○○路與忠孝路口予以棄置，並步行找尋
    其他代步工具；(二)戊○○、乙○○又共同於同日晚上11時30
    分許，行經桃園縣中壢市○○路忠孝廣場旁，由乙○○把風
    ，戊○○再以上開鑰匙，二人共同竊取聖德興業有限公司所
    有車牌 KY-8867號自用小客貨車 1輛得手後，作為代步工具
    ，並駕該車至桃園縣桃園市○○路某處，搭載在該處等候之
    丙○○，3 人遂共乘該車欲往台北縣蘆洲市。嗣於翌 (19)
    日凌晨 0時30分許，行經桃園縣桃園市○○路○段133號前，
    為警查獲，並扣得上開鑰匙 1把，而丙○○於具有偵查職權
    機關尚未發覺其上開(一)竊盜犯行前，主動供出上開(一)之竊盜
    犯行而自首，進而接受本件裁判，始查悉上開(一)之竊盜犯行
    。
四、刑法第321條第 1項第4款所謂之「結夥三人」，以全體俱有
    犯意，並實施竊盜行為為要件，最高法院二十三年台上字第
    二七五二號判例可資參照，此與共同正犯著重在有犯意聯絡
    ，故參與實施犯罪構成要件以外之行為，甚至僅參與事前謀
    議，而推由其中一部份人實施犯罪行為者，亦能成立共同正
    犯不同，準此，被告丙○○預先提供鑰匙，而由乙○○把風
    、戊○○行竊，不能將被告丙○○計入結夥人數內，故被告
    三人就GD-0336號自用小客貨車竊盜案件，均係犯刑法第320
    條第1項之竊盜罪。又被告丙○○於上開事實及理由欄三 (二)
    之 KY-8867號自用小客貨車竊盜犯行被查獲後，在有偵查職
    權之機關尚未發覺其上開事實及理由欄三 (一)之GD-0336號自
    用小客貨車竊盜犯行前，主動供出其上開之 GD-0336號自用
    小客貨車竊盜犯行，業據其供承在卷，此外，觀諸全案卷證
    ，查無可資證明被告為警查獲時，有足以讓承辦警員對於被
    告涉犯上開之 GD-0336號自用小客貨車竊盜犯行，客觀上存
    有合理懷疑之事證，足堪認定被告丙○○合於自首之要件，
    應無疑義，關於丙○○上開之 GD-0336號自用小客貨車之竊
    盜犯行，爰依刑法第62條前段規定減輕其刑。
五、認定被告犯罪所憑之證據：
   (一)被告戊○○、乙○○、丙○○於警詢、偵訊及本院審理中
     之自白。
   (二)證人丁○○於警詢時、證人甲○○於警詢及本院審理時之
     證述。
   (三)贓物領據、贓物認領保管單各1紙、車籍查詢資料2紙、照
     片8張。
   (四)扣案之鑰匙 1把。
六、據上論斷，應依刑事訴訟法第273條之1第1項、第299條第 1
    項前段、第310條之2，刑法第28條、第320條第1項、第47條
    第1 項、第62條前段、第51條第5 款、第41條第1 項前段、
    第38條第1 項第2 款，判決如主文。
本案經檢察官顏世翠到庭執行職務。
中    華    民    國    97    年    10    月    31    日
                    刑事庭  法  官  林孟宜
以上正本證明與原本無異。
如不服本判決，應於判決送達後10日內向本院提出上訴狀（應附
繕本），其未敘述上訴理由者，應於上訴期間屆滿後20日內補提
理由書狀於本院，上訴於臺灣高等法院。
                            書記官  洪明媚
中    華    民    國    97    年    10    月    31    日
附錄本案論罪科刑法條：
中華民國刑法第320條
（普通竊盜罪、竊佔罪）
意圖為自己或第三人不法之所有，而竊取他人之動產者，為竊盜
罪，處5年以下有期徒刑、拘役或5百元以下罰金。
意圖為自己或第三人不法之利益，而竊佔他人之不動產者，依前
項之規定處斷。
前二項之未遂犯罰之。


司法院資訊處製作；財團法人民間司法改革基金會備份。
